最高法院刑事判決                              八十七年度台上字第三五七四號
    上  訴  人  甲○○
右上訴人因違反懲治盜匪條例案件，不服台灣高等法院台中分院中華民國八十七年七
月十日第二審判決（八十七年度上訴字第一五四六號，起訴案號：台灣台中地方法院
檢察署八十七年度偵字第三八六七、第四○○四號），提起上訴，本院判決如左：
    主  文
上訴駁回。
    理  由
按刑事訴訟法第三百七十七條規定，上訴於第三審法院，非以判決違背法令為理由，
不得為之，是當事人提起第三審上訴，應以原判決違背法令為理由，係屬法定要件。
如果上訴理由狀並未依據卷內訴訟資料，具體指摘原判決不適用何種法則或如何適用
不當，或所指原判決之違法情事，顯與法律規定得為第三審上訴理由之違法情形不相
適合時，均應認其上訴為違背法律上之程式，予以駁回。本件上訴意旨略稱：上訴人
僅係與同案被告呂正雄趁被害人車淑娟不備之時搶奪其皮包，並未持武士刀行搶，亦
不知呂正雄車中藏有武士刀，應僅成立刑法第三百二十五條第一項之搶奪罪，原審竟
論以盜匪罪，顯有適用法則不當之違誤；又原審未依上訴人聲請傳喚被害人與上訴人
對質，亦未說明不予傳訊之理由，亦有判決不備理由及應於審判期日調查之證據未予
調查之違法云云。
惟查原判決維持第一審依牽連犯關係，從一重論處上訴人甲○○共同意圖為自己不法
所有，以脅迫致使不能抗拒而取他人之物累犯罪刑之判決，駁回上訴人在第二審之上
訴。依憑上訴人於偵查中之自白，核與共犯呂正雄之供述及被害人車淑娟指訴情節相
符，並有武士刀一把扣案，及贓物領據、台中縣警察局鑑驗函在卷可稽，認上訴人與
同案已經判決確定之共犯呂正雄於夜半時分，攔截被害人，並持武士刀作狀欲加殺害
，使被害人無法抗拒而強取其皮包等情，已詳敘所憑之證據及認定之理由；並就上訴
人於原審所為行搶時並未持用武士刀，應僅止於搶奪而非強盜罪云云之辯解為不可採
，於理由內詳予指駁。從形式上觀察，並無任何適用法則不當之違背法令。又被害人
車淑娟既在偵查中經合法訊問，陳述明確，原審未再傳訊，依刑事訴訟法第一百九十
六條規定，亦不違法。上訴意旨未依卷內資料，具體指摘原判決如何違背法令，徒憑
己意，泛詞為事實之爭辯，顯與法律規定得為第三審上訴理由之違法情形不相適合，
其上訴為違背法律上程式，應予駁回。
據上論結，應依刑事訴訟法第三百九十五條前段，判決如主文。
中      華      民      國    八十七    年      十      月    二十二    日
                              最高法院刑事第九庭
                                  審判長法官  謝  家  鶴
                                        法官  羅  一  宇
                                        法官  花  滿  堂
                                        法官  陳  世  淙
                                        法官  洪  佳  濱
      右正本證明與原本無異
                                              書  記  官
中      華      民      國    八十七    年      十      月    二十六    日
